# 关于应交税费重分类

提问人：大头爸爸 时间：2015-02-04 16:55:25
各位老师，假设公司 2013 年公司应交税费-增值税-100万， 2014 年为-2000万，公司 2014 年编制报告时欲将 2000 万作为其他流动资产列报，但 2013 年报时已作为应交税费的负值列报。请问， 2014 年列报时，用不用调整年初审定数。

回答人：chenyiwei
根据《企业会计准则第 30 号——财务报表列报（ 2014 年修订）》第十二条的规定，应调整报表的前期比较数据列报方式。

提问人：望乡 7 时间：2015-02-10 14:14:43
请问陈老师，房地产企业年底根据 12 月预售收入预提的一笔税金 500 万，需不需要做一笔资产-其他流动资产 500 万和负债-应交税费500 万，确认资产感觉不谨慎，不符合资产确认的条件；不做负债又感觉少确认了一笔负债。。

回答人：chenyiwei
分别确认资产和负债比较合适，分别代表：按税法规定缴纳税款的现时义务；未来会计上确认收入时可以抵减应纳税额从而减少经济利益流出的金额。